【裁判字號】    97,訴,4596
【裁判日期】    971128
【裁判案由】    毒品危害防制條例
【裁判全文】
臺灣板橋地方法院刑事判決              97年度訴字第4596號
公  訴  人  臺灣板橋地方法院檢察署檢察官
被      告  甲○○
                    （現另案於臺灣臺北監獄臺北分監執行中
上列被告因違反毒品危害防制條例案件，經檢察官提起公訴（97
年度毒偵字第6830號），本院依簡式審判程序審理，判決如下：
    主  文
甲○○施用第一級毒品，累犯，處有期徒刑拾月；又施用第二級
毒品，累犯，處有期徒刑陸月，扣案之安非他命壹包（驗餘淨重
零點零伍柒捌公克）沒收銷燬，吸食器壹組沒收。應執行有期徒
刑壹年貳月，扣案之安非他命壹包（驗餘淨重零點零伍柒捌公克
）沒收銷燬，吸食器壹組沒收。
    事實及理由
一、本件犯罪事實及證據，除事實部分被告甲○○之前科紀錄應
    予更正為「被告甲○○前於民國87年間因施用毒品案件，經
    本院以87年度易字第2513號裁定送勒戒處所觀察、勒戒（臺
    灣士林地方法院亦以87年度毒聲字第685 號裁定送勒戒處所
    觀察、勒戒），因認有繼續施用毒品之傾向，本院再裁定令
    入戒治處所施以強制戒治一年，於88年3 月15日停止戒治，
    所餘戒治期間付保護管束，於88年11月16日強制戒治期滿執
    行完畢，並經本院以87年度易字第2513號判決免刑確定；復
    於91年間因施用第一、二級毒品案件，經本院以91年度毒聲
    字第3760號裁定令入戒治處所施以強制戒治一年，自92年4
    月17日起執行強制戒治，於93年1 月9 日因毒品危害防制條
    例修正施行而釋放出所，上開施用第一、二級毒品犯行並經
    本院以92年度訴字第1729號判決判處有期徒刑八月、六月，
    應執行有期徒刑一年確定；復於93年間因偽造文書案件，經
    臺灣宜蘭地方法院以93年度訴字第104 號判決判處有期徒刑
    六月確定，又於93年間因違反槍砲彈藥刀械管制條例，經臺
    灣宜蘭地方法院以93年度訴字第294 號判處有期徒刑一年四
    月，併科罰金新臺幣五萬元確定，上開四罪嗣經臺灣宜蘭地
    方法院以93年度聲字第691 號裁定有期徒刑部分應執行二年
    八月確定，於95年3 月3 日假釋，於95年6 月16日假釋期滿
    未經撤銷視為執行完畢。其復於96年間因施用毒品案件，經
    本院以96年度訴字第740 、1208號判決判處有期徒刑一年、
    減為有期徒刑六月，有期徒刑一年、減為有期徒刑六月，應
    執行有期徒刑十月確定（以下簡稱甲案）；又因施用毒品案
    件，經本院以97年度訴字第467 號判決判處有期徒刑一年確
    定（以下簡稱乙案）；又因施用毒品案件，經臺灣高等法院
    以97年度上訴字第1468號判決判處有期徒刑一年、六月，應
    執行有期徒刑一年四月確定（以下簡稱丙案）；又因施用毒
    品案件，經臺灣高等法院以97年度上訴字第1671號判決判處
    有期徒刑九月、六月，應執行有期徒刑一年一月確定（以下
    簡稱丁案）；又因施用毒品案件，經本院以97年度簡字第33
    06號判決判處有期徒刑六月確定（以下簡稱戊案），又因施
    用毒品案件，經本院以97年度訴字第2534號判決判處有期徒
    刑八月、四月，應執行有期徒刑十月確定（以下簡稱己案）
    ；又因施用毒品案件，經本院以97年度訴字第4015號判決判
    處有期徒刑一年（以下簡稱庚案），其上開所犯甲、乙、丙
    、丁、戊案，嗣經本院以97年度聲字第3077號裁定應執行有
    期徒刑四年六月」，第22至25行「於97年8 月8 日10時30分
    許（即為警採尿時）回溯前26小時、96小時內之某時許，在
    不詳處所，以不詳之方式，施用海洛因、安非他命各一次」
    ，應予更正為「於97年8 月7 日在臺北縣永和市○○路305
    巷2 弄27號4 樓住處，以將海洛因捲入香菸絲混合後吸食之
    方式，施用海洛因一次；又另行起意，於97年8 月7 日在同
    前住處，以將安非他命置入自製之玻璃球吸食器內，以火置
    於其下燒烤使安非他命產生煙霧再以鼻子吸食方式，施用安
    非他命一次」，第27行「安非他命一包（毛重0.3 公克、淨
    重0.1 公克）」，應予更正為「安非他命一包（驗餘淨重0.
    0578公克）」；證據部分應予補充「被告甲○○於本院審理
    時之自白」、「扣案之安非他命一包（驗餘淨重0.0578公克
    ）、吸食器一組」、「卷附之交通民用航空局航空醫務中心
    97年8 月20日航藥鑑字第0974227 號毒品鑑定書及臺灣高等
    法院被告前案紀錄表各一件」外，餘均引用如附件起訴書之
    記載。
二、核被告甲○○所為，係犯毒品危害防制條例第10條第1 項之
    施用第一級毒品罪及同條例第10條第2 項之施用第二級毒品
    罪。其於施用海洛因、安非他命前後之持有海洛因、持有安
    非他命犯行，各為高度之施用行為所吸收，均不另論罪。被
    告所犯上開二罪，犯意各別，行為互殊，應予分論併罰。查
    被告有前述之前科紀錄，此有臺灣高等法院被告前案紀錄表
    一件在卷足憑，其於前案執行完畢後，五年以內故意再犯本
    件有期徒刑以上之罪，為累犯，應依法加重其刑。爰審酌被
    告之素行狀況、犯罪動機、手段、目的、所生危害及犯罪後
    態度等一切情狀，分別量處如主文所示之刑，並定其應執行
    刑。扣案之安非他命一包（驗餘淨重0.0578公克）為第二級
    毒品，係違禁物，應依毒品危害防制條例第18條第1 項前段
    規定沒收銷燬之；又吸食器一組，為被告所有供施用第二級
    毒品安非他命犯罪所用之物，爰併依刑法第38條第1 項第2
    款規定予以宣告沒收。
三、應適用之法條：應依刑事訴訟法第273 條之1 第1 項、第29
    9 條第1 項前段、第310 條之2 、第454 條第2 項，毒品危
    害防制條例第10條第1 項、第2 項、第18條第1 項前段，刑
    法第11條前段、第47條第1 項、第51條第5 款、第38條第1
    項第2 款，判決如主文。
四、如不服本判決，得自收受送達之日起10日內向本院提出上訴
    狀。
本案經檢察官陳彥章到庭執行職務。
中    華    民    國    97    年    11    月    28    日
                      刑事第八庭  法  官  戴嘉清
以上正本證明與原本無異。
如不服本判決，應於判決送達後10日內向本院提出上訴狀。
                                  書記官  廖貞音
中    華    民    國    97    年    11    月    28    日
附錄本案論罪科刑法條全文：
毒品危害防制條例第10條
施用第一級毒品者，處六月以上五年以下有期徒刑。
施用第二級毒品者，處三年以下有期徒刑。


司法院資訊處製作；財團法人民間司法改革基金會備份。
